【裁判字號】    97,簡上,218
【裁判日期】    980311
【裁判案由】    違反商標法
【裁判全文】
臺灣臺北地方法院刑事判決             97年度簡上字第218號
上  訴  人
即  被  告  甲○○
                      號
上列上訴人即被告因違反商標法案件，不服本院97年度簡字第13
74號中華民國97年4月21日第一審簡易判決（聲請簡易判決處刑
案號：臺灣臺北地方法院檢察署97年度偵字第6680號），提起上
訴，本院管轄之第二審合議庭判決如下：
    主  文
上訴駁回。
甲○○緩刑貳年。
    事  實
一、甲○○明知附件所示之商標係「固喜歡固喜公司」向我國經
    濟部智慧財產局註冊，而享有商標專用權之商標，現仍於專
    用期間，未經前開商標權人同意或授權，不得於同一商品使
    用相同或類似之商標圖樣，亦不得販賣或意圖販賣而陳列，
    且明知其友人所贈與之手提包一只，係未經前開商標權人同
    意或授權，而於同一商品使用相同於如附件所示商標圖樣之
    仿冒品，竟意圖販賣，自民國97年1月15日許，在臺北市大
    安區○○○路○段76巷17之9號住處，利用網際網路連線上網
    ，在雅虎奇摩拍賣網站，申請拍賣帳號「h0000000」，刊登
    販賣侵害上開公司享有商標專用權之仿冒手提包1只之訊息
    及照片而陳列之，嗣警員執行網路巡邏發覺上情而佯裝買家
    與甲○○約定面交，於97年1月31日下午4時15分許，在臺北
    市大安區○○○路○段290號前，為警查獲，並扣得上開仿冒
    手提包1只。
二、案經臺北縣政府警察局海山分局報告臺灣臺北地方法院檢察
    署檢察官偵查後，聲請以簡易判決處刑。
    理  由
一、訊據被告即上訴人甲○○對於前揭事實均坦承不諱（見本院
    98 年2月25日審判筆錄），核與證人即被害人固喜歡固喜公
    司之鑑定人乙○○於警詢中證述扣案商品確為仿冒附表所示
    商標之商品乙節相符（見偵查卷第8、9頁），並有鑑定人乙
    ○○所出具之查扣物估價表、鑑定證明書、授權書（見偵查
    卷第16至18頁）、經濟部智慧財產局商標資料檢索（見偵查
    卷第20頁）及雅虎奇摩拍賣網頁列印8紙（見偵查卷第21 至
    28頁）等在卷可稽，及仿冒如附表所示商標之手提包一只扣
    案可資佐證，足認被告前開出於任意性之自白與事實相符，
    得採為認定事實之證據。本件事證明確，被告犯行已堪認定
    ，應依法論科。
二、核被告所為，係犯商標法第82條之意圖販賣而陳列仿冒商標
    商品罪。本案扣案仿冒商標商品，係被告受贈所得之物，業
    據被告供承在卷，既無其他積極事證足證被告自始有營利之
    意圖而販入，自非販入行為；又被告乃於刊登拍賣訊息後，
    即為警網路巡邏發現，其係與佯為買家之警方交易而被查獲
    ，自不能認被告有販賣既遂之行為，應論以意圖販賣而陳列
    仿冒商標商品罪，附此說明。原審以被告有前科（未構成累
    犯），素行非佳，此有臺灣高等法院被告前案紀錄表在卷可
    憑，其犯罪之動機、目的、手段、生活狀況、智識程度、對
    商標權人造成之損害、扣得之仿冒商標商品之數量及犯罪後
    坦承犯行等一切情狀，依刑事訴訟法第449條第1項前段、第
    3 項、第450條第1項、第454條第2項，商標法第82條、第83
    條，刑法第11條前段、第41條第1項前段規定，量處被告拘
    役30日，並諭知易科罰金之折算標準，並就扣案仿冒商標商
    品依法宣告沒收，其認事用法及量刑均屬妥適。被告上訴意
    旨認原審量刑過重，上訴請求從輕量刑，為無理由，應予駁
    回。惟查，被告前未曾因故意犯罪受有期徒刑以上刑之宣告
    ，有臺灣高等法院被告前案紀錄表在卷可佐，其因貪圖小利
    ，一時失慮，致罹刑典，犯後已坦承犯行，並依被害人之要
    求出具切結承諾書予被害人保證日後不再侵害被害人之商標
    權，有該結承諾書一份附卷可稽（見本院卷第60至62頁），
    對所犯罪行顯具悔意，信其經此論罪科刑之教訓，應知警惕
    而無再犯之虞，本院認對其所宣告之刑，以暫不執行為適當
    ，爰依刑法第74條第1項第1款規定併予宣告緩刑2年，用啟
    自新。
據上論斷，應依刑事訴訟法第455條之1第1項、第3項、第368條
，刑法第74條第1項第1款，判決如主文。
本案經檢察官林冠佑到庭執行職務
中    華    民    國    98    年    3     月    11    日
                  刑事第五庭  審判長法  官  黃程暉
                                    法  官  吳勇毅
                                    法  官  李宜娟
以上正本證明與原本無異。
不得上訴。
                                    書記官  張華瓊
中    華    民    國    98    年    3     月    11    日
附錄本案論罪科刑法條：
商標法第82條
明知為前條商品而販賣、意圖販賣而陳列、輸出或輸入者，處一
年以下有期徒刑、拘役或科或併科新臺幣5萬元以下罰金。


司法院資訊處製作；財團法人民間司法改革基金會備份。
